【裁判字號】    92,上易,266
【裁判日期】    920507
【裁判案由】    違反保護令罪
【裁判全文】
臺灣高等法院臺南分院刑事判決              九十二年度上易字第二六六號   潛
      上  訴  人
      即  被  告  丙  ○  ○
右列上訴人因家庭暴力防治法案件，不服臺灣臺南地方法院九十二年度易字第八六號
中華民國九十二年二月二十五日第一審判決（起訴案號：臺灣臺南地方法院檢察署九
十一年度偵字第一○七四五號），提起上訴，本院判決如左：
      主      文
上訴駁回。
      事      實
一、丙○○曾於民國（下同）八十九年間犯家庭暴力傷害、傷害、恐嚇等罪，經本院
    分別判處有期徒刑四月、五月、六月，定執行刑為有期徒刑一年一月，於九十年
    一月十八日易科罰金執行完畢，仍不知悔改。明知甲○○係其前配偶，乙○○係
    女兒，分屬家庭暴力防治法第三條第一款、第三款所定家庭成員，並經臺灣臺南
    地方法院於九十年四月十二日，核發九十年度家護字第六號民事通常保護令，裁
    定禁止丙○○直接或間接對於甲○○及乙○○為騷擾、通話、通信或其他非必要
    之聯絡行為，且應最少遠離甲○○位於台南市○○街五七號之住所二百公尺，有
    效期間為一年，嗣經該院於九十一年四月十日裁定延長一年；竟基於違反上揭保
    護令之犯意，於九十一年十月十二日下午六時三十分許，駕車至同街七十六號前
    即離甲○○住所僅約六十一點五公尺處。嗣乙○○騎機車經過，發現丙○○至該
    處所，乃趨前質問，丙○○即拔下乙○○機車鑰匙，並於乙○○向其索討機車鑰
    匙時，出手摑打乙○○臉頰，造成乙○○受有左臉頰瘀腫、右手掌及右中指紅腫
    等傷害（傷害部分業據甲○○、乙○○撤回告訴）。
二、案經甲○○、乙○○訴請台南市警察局第六分局報告臺灣臺南地方法院檢察署檢
    察官偵查起訴。
      理      由
一、訊據上訴人即被告丙○○雖坦承有於右揭時地至台南市○○街七十六號前之事實
    ，惟矢口否認有違反民事通常保護令之犯行，辯稱：伊原擬至黃昏市場，遇到女
    兒，被女兒騎機車追趕攔下，始將女兒機車鑰匙取下，並未毆打女兒，祇有用手
    指指女兒云云。
二、經查：
(一)被告前因對於被害人甲○○實施家庭暴力行為，經原審核發九十年家護字第六號
    通常保護令，禁止丙○○直接或間接對於甲○○及乙○○為騷擾、通話、通信或
    其他非必要之聯絡行為，且應至少遠離甲○○位於台南市○○街五七號住所二百
    公尺，有效期間為一年；嗣經原審法院於九十一年四月十日以九十一年度家護聲
    字第十四號民事裁定延長一年，有原審九十年家護字第六號、九十一年度家護聲
    字第十四號民事裁定在卷可證。
(二)被告於九十一年十月十二日下午六時三十分許，駕車至同街七十六號前即離甲○○住處僅約六十一點五公尺處，為乙○○騎機車經過發現，趨前質問，被告即拔
    下乙○○機車鑰匙，並於乙○○向其索討機車鑰匙時，出手摑打乙○○臉頰，造
    成乙○○受有左臉頰瘀腫、右手掌及右中指紅腫等傷害之事實，業據告訴人甲○○、乙○○指訴綦詳，核與目擊證人方靜怡證稱：「我當時在現場，我走到利南
    街九十一號（即七十六號對面）時丙○○無故要打我，他是之前打乙○○，看我
    經過，他過來要打我」、「丙○○一直打乙○○的臉，乙○○沒有還手」、「當
    時我所看到的情形，是被告在打他的女兒。」等語相符，並有台南市立醫院驗傷
    證明書附卷可稽，被告亦不否認曾駕車至台南市○○街七十六號前之事實，又台
    南市○○街七十六號距甲○○、乙○○住處，約六十一點五公尺，亦有台南市警
   察局第六分局鹽埕派出所警員陳東宏製作之現場圖及現場照片一幀在卷足佐，足
    證被告確有駕車至距甲○○住處約六十一點五公尺處，為告訴人乙○○撞見後，
    出手毆打告訴人乙○○。本院參酌被告坦承知悉前揭通常保護令之內容，並已收
    到九十一年度家護聲字第十四號民事裁定，竟故意為前揭行為；故被告前開所辯
    ，顯係卸責之詞，不足採信。被告違反家庭暴力防治法犯行，事證明確，堪以認
    定。
三、核被告所為，係犯家庭暴力防治法第五十條第二款及第四款違反保護令罪。被告
    一行為同時違反同條二款之情形，乃屬單純一罪。又被告曾於八十九年間犯家庭
    暴力傷害、傷害、恐嚇等罪，經本院分別判處有期徒刑四月、五月、六月，定執
    刑為有期徒刑一年一月，於九十年一月十八日易科罰金執行完畢，有臺灣高等法
    院被告全國前案紀錄表在卷可按，於五年之內再犯本件有期徒刑以上之罪，為累
    犯，應依法加重其刑。原審審酌被告與被害人關係，多次違反法院核發保護令，
    更毆打其女兒，致被害人飽受驚嚇、犯後態度等一切情狀，適用刑法第十一條前
    段、第四十七條、家庭暴力防治法第十三條、第五十條第二款、第四款，量處有
    期徒刑捌月。本院經核原判決認事用法，均無不合，量刑亦屬妥適。被告上訴意
    旨，仍執陳詞，否認犯罪，指摘原判決不當，為無理由，應予駁回。
四、據上論斷，應依刑事訴訟法第三百六十八條，判決如主文。
本案經檢察官曾顯智到庭執行職務。
中  華  民  國      九十二      年        五        月        七        日
                                臺灣高等法院臺南分院刑事第一庭
                                    審判長法官  茆    臺    雲
                                          法官  李    文    福
                                          法官  蔡    長    林
右正本證明與原本無異。
不得上訴。
                                    法院書記官  李    培    薇
中  華  民  國      九十二      年        五        月        八        日
附錄本案論罪科刑法條全文：
家庭暴力防治法第五十條第二款及第四款：
  違反法院依第十三條、第十五條所為之下列裁定者，為本法所稱之違反保
護令罪，處三年以下有期徒刑、拘役或科或併科新台幣十萬元以下罰金︰
二  禁止直接或間接騷擾、接觸、通話或其他連絡行為。
四  遠離住居所、工作場所、學校或其他特定場所。


司法院資訊處製作；財團法人民間司法改革基金會備份。
